【裁判字號】    95,裁,2111
【裁判日期】    950921
【裁判案由】    綜合所得稅
【裁判全文】
最  高  行  政  法  院  裁  定
                                     95年度裁字第02111號
上  訴  人  乙○○
被 上訴 人  財政部臺灣省南區國稅局
代  表  人  甲○○
上列當事人間因綜合所得稅事件，上訴人對於中華民國94年5月
24日高雄高等行政法院94年度簡字第53號判決，提起上訴，本院
裁定如下：
    主  文
上訴駁回。
上訴審訴訟費用由上訴人負擔。
    理  由
一、按對於適用簡易程序之裁判提起上訴或抗告，須經最高行政
    法院許可，且該許可以訴訟事件所涉及之法律見解具有原則
    性者為限，行政訴訟法第235條定有明文。所謂訴訟事件涉
    及之法律見解具有原則性，係指該事件所涉及之法律問題意
    義重大，而有加以闡釋之必要情形而言，如對於行政命令是
    否牴觸法律所為之判斷，或就同類事件所表示之法律見解與
    其他高等行政法院或本院所表示之見解互相牴觸，有由本院
    統一法律上意見或確認其意見之必要情形屬之。
二、本件上訴人於係杏春外科婦產科診所（下稱杏春診所）負責
    人，民國89年度綜合所得稅結算申報，列報該診所收入總額
    新臺幣（下同）6,303,026元，費用總額4,538,179元，執行
    業務所得為1,764,847元，全年所得額1,764,847元，經被上
    訴人依中央健康保險局（下稱健保局）通報資料及彰化商業
    銀行股份有限公司西臺南分公司（下稱彰銀西臺南分公司）
    開立之各類所得扣繳暨免扣繳憑單（下稱扣免繳憑單），核
    定杏春診所收入總額7,731,778元，費用總額5,563,905元，
    執行業務所得為2,168,173元，併課其當年度綜合所得稅，
    上訴人不服，申經復查結果，獲追減執行業務所得300元，
    上訴人不服，循序提起本件行政訴訟。
三、上訴人上訴意旨略以：上訴人執行業務，所得除健保局通報
    資料外，一切收入皆有彰銀西台南分公司帳目可查，雖未設
    帳，已依所得稅法申報所得，所有應繳之稅款，有申報憑單
    為證。惟系爭部分負擔一項，上訴人診療每人次貼補藥費百
    元以上，已超出部分50元收入一倍以上，實際並無該筆收入
    ，經一再申覆，被上訴人非但不依職權代為查明，反而據以
    課補每人次50元之稅款，計84,679元，既無收入，如何補稅
    。原判決因上訴人未能提出設帳證明，遂依成本計算觀點，
    據以論判，認事用法顯有不當云云，提起上訴。經核上訴意
    旨所指摘各點均屬原審取捨證據認定事實之問題，並無所涉
    及之法律見解，具有原則上之重要情事。上訴人提起上訴，
    不合首揭規定，不應許可，其上訴難謂合法，應予駁回。
四、依行政訴訟法第249條第1項前段、第104條、民事訴訟法第
    95條、第78條，裁定如主文。
中    華    民    國    95    年    9     月    21    日
                  第一庭審判長法  官  葉  振  權
                              法  官  陳  秀  美
                              法  官  劉  鑫  楨
                              法  官  梁  松  雄
                              法  官  劉  介  中
以  上  正  本  證  明  與  原  本  無  異
中    華    民    國    95    年    9     月    21    日
                              書記官  郭  育  玎


司法院資訊處製作；財團法人民間司法改革基金會備份。
